最　高　行　政　法　院　裁　定
　　　　　　　　　　　　　　　　　　 96年度裁字第01087號
抗　告　人　甲○○
上列抗告人因與相對人經濟部智慧財產局間有關專利事務事件，
對於中華民國95年6月30日臺北高等行政法院94年度再字第80號
裁定提起抗告，本院裁定如下︰
　　主  文
抗告駁回。
抗告訴訟費用由抗告人負擔。
　　理  由
一、按抗告法院認抗告為不合法或無理由者，應為駁回抗告之裁
    定。
二、本件抗告意旨略謂：相對人就主管事務已有連續偽造文書及
    偽證犯行，乃原審未達調查途徑已窮，且未注意期日不符及
    公文書證物矛盾、公權力曲庇不法等事實，即遽予駁回，自
    屬率斷。另原裁定有主文與理由矛盾；適用法規顯有錯誤；
    為判決基礎之證物係屬偽造或變造；原法院發現犯罪未自動
    告發；審判長遺漏或未針對訴之聲明調查事實，為此求為廢
    棄原裁定云云。
三、原審係以：（一）本院92年度裁字第660號裁定係以相對人
    90年6月6日所為之（90）智專一（一）15115字第
    09099000786號函，並未對抗告人之請求為任何准駁，並非
    訴願法第3條第1項之行政處分，而裁定駁回抗告人之抗告；
    本院92年度裁字第1514號裁定係以相對人（89）智專一（一
    ）15079字第08999000936號函，乃相對人應臺灣臺中地方法
    院檢察署之請，檢送相關資料予該署之函文，非對抗告人所
    為之處分，亦無損於抗告人之權益，以及相對人90年6月11
    日（90）智專一（一）15079字第09099000814號函，其內容
    係相對人針對抗告人90年5月23日之聲請書，答覆抗告人閱
    卷攝影時應以案卷內容為對象，公務場所不宜拍攝，及所請
    閱覽卷宗，業經司法機關循法定程序調閱在案，性質上僅屬
    單純事實述所為之觀念通知，非屬行政處分，自不得對之
    提起訴願，訴願決定不予受理，即無不合，而以裁定駁回抗
    告人於前程序之抗告。抗告人主張其於93年10月6日於臺灣
    高等法院臺中分院閱卷後，知悉相對人89年5月31日（89）
    智專一（一）15102字第08999000936號函文，與相對人（89
    ）智專一（一）13017字第0899900938號函、89年4月7日（
    89）智專一（一）13017字第08912034899號函，以及臺灣板
    橋地方法院公證處於88年10月13日抗告人聲明終止委任專利
    代理人書類之意旨、期日、內容等有矛盾之處，認相對人有
    行使不法證據及偽證之行為，抗告人並於94年9月28日在原
    審法院閱卷知悉有即受確認判決之法律上利益等情，核與本
    院前程序認定前揭函文內容均非行政處分之法律見解無關。
    抗告人所主張之再審理由並非用以證明前揭函文是否屬行政
    處分，並不足以影響確定裁定之法律上判斷。因此，抗告人
    主張確定裁定有發見未經斟酌之證物或得使用該證物者，以
    及足以影響於裁定之重要證物漏未斟酌等，自非可採。從而
    ，抗告人主張原確定裁定有前開再審事由聲請再審，並無理
    由，因而駁回抗告人於原審之再審聲請。（二）抗告人另主
    張相對人明知卷證於法不合，故為出入公文書及權利義務之
    行使，濫用公權力違反公共利益，以偽證損害他人為主要目
    的，具體不法故意共同侵害公民訴訟法益，請求相對人賠償
    抗告人新臺幣115,500,000元部分。經查，抗告人主張相對
    人故意侵害其權利，請求損害賠償，核屬民事侵權行為損害
    賠償之請求，為民事訴訟範圍，非屬行政爭訟範圍，原審法
    院並無審判權，此部分抗告人之請求，仍難謂合法，爰併予
    駁回，經核均無不合。抗告人前開抗告意旨，仍執前程序之
    實體事項而為爭執，或對其所主張原裁定主文與理由矛盾、
    適用法規顯有錯誤、為判決基礎之證物係屬偽造或變造、審
    判長遺漏或未針對訴之聲明調查事實等情，未為具體指摘，
    難認抗告人之主張為可取。從而，難認本件抗告為有理由，
    應予駁回。
四、依行政訴訟法第104條、民事訴訟法第95條、第78條，裁定
    如主文。
中　　華　　民　　國　　96　　年　　5　　 月　　17　　日
                  第二庭審判長法  官　鄭　淑　貞
                              法  官  黃　合　文
                              法  官　吳　明　鴻
                              法  官　鄭　小　康
                              法  官　帥　嘉　寶
以  上  正  本  證  明  與  原  本  無  異
中　　華　　民　　國　　96　　年　　5　　 月　　17　　日
　　　　　　　　　　　　　　　書記官　阮　桂　芬
